【裁判字號】    90,易,166
【裁判日期】    900731
【裁判案由】    竊盜
【裁判全文】
臺灣新竹地方法院刑事判決                            九十年度易字第一六六號
    公  訴  人  臺灣新竹地方法院檢察署檢察官
    被      告  丙○○
右列被告因竊盜案件，經提起公訴（九十年度偵字第二三號）及移
九年度偵字第一九三一五號），判決如左：
    主  文
丙○○共同竊盜，處有期徒刑陸月，如易科罰金，以佰元折算壹日。
    事  實
一、丙○○於民國八十九年二月六日晚上，駕駛其所有之車子搭載丁○○（未據檢察
    官起訴），於同日晚上十時許，在桃園縣平鎮市○○路與新光路口，二人因見健
    邦保險代理有限公司所有車號Ｚ３－３９８１號自小客車，停放在該處，車主乙○○下車購物引擎並未熄火，認為有機可趁，丙○○復向丁○○稱該車很漂亮，
    二人遂決意竊取該車，共同基於意圖為自己不法所有之犯意聯絡，由丁○○下車
    徒手將前開引擎發動中之自小客車駕離而竊取之，得手後，二人分別各自駕車離
    去，因丙○○一再催促丁○○欲使用該車，於翌日丁○○即將該車交予丙○○使
    用，丙○○為免犯行被發覺，遂於不詳時地，將前開自小客車之車號Ｚ３－３９
    ８１號車牌兩面拆下，改懸其所有已註銷車籍之車號ＧＴ－８９７１號車牌使用
    ，車號Ｚ３－３９８１號車牌兩面則丟棄於新竹紅毛港海中，嗣於八十九年二月
    十四日凌晨零時二十分許，丙○○駕駛前開竊得之車，行經桃園縣觀音鄉廣興村
    富林橋旁時，為警當場查獲，並扣得前開竊得之車輛（已發還乙○○）。
    理  由
一、認定犯罪事實所憑之證據及其認定之理由：
（一）被告丙○○於警局訊問時及檢察官偵查中（見臺灣桃園地方法院檢察署八十九
      年度偵字第三一八七號偵查卷宗第七頁以下、第三十五頁背面）坦白承認犯行
      ；
（二）被害人乙○○於警訊時指訴之失竊情節；
（三）證人即與被告共同竊取前開車輛之丁○○於本院訊問時之證述（見本院卷宗第
      七十一頁以下）；
（四）並有贓物認領保管單一紙、車輛竊盜車牌失竊個別查詢報表一紙在卷可證（見
      前述偵查卷宗第二十一頁以下）。
（五）被告於本院訊問審理時否認竊取前開車輛，辯稱：車子我沒有下手偷，我也沒
      有指使他（指丁○○）去偷，只是他去偷我知道，我載他經過時，他下去偷車
      ，我知道他去偷車等等，此項辯解依據下列理由認不足採信：
  １、被告於證人丁○○未到庭前在本院訊問時先是辯稱：車子是丁○○借給我的，
      且借的時候並不知道是贓車（見本院卷宗第十四、十五頁）等等，嗣於本院傳
      訊證人丁○○與被告對質時，被告始改口稱：我有載證人去沒錯，有說車很漂
      亮，但沒有說想要等等（見本院卷宗第七十六頁）；
  ２、再於本院審理時復辯稱：我載他經過時，他下去偷車，我知道他去偷車等等，
      其先後三次供詞均互相歧異，已有可疑？而不實在；參以該車係一九九九年份
      之車，發生竊盜之時間係二０００年二月六日，可知該車仍屬新車，而證人丁○○本身並無自小客車，若非被告確有告訴證人丁○○想要該車，證人豈有不
      留著自己用而交予被告之理，是更可證明被告前述辯稱，顯屬事後卸責之詞，
      委不足採。
二、量刑理由與適用之法律：
（一）被告丙○○所為，係觸犯刑法第三百二十條第一項之普通竊盜罪；
（二）被告丙○○與丁○○二人間，具有犯意聯絡及行為分擔，為刑法第二十八條之
      共同正犯。
（三）審酌被告丙○○竟因見他人之車漂亮而自己之車輛老舊，然卻不謀以正當途徑
      而獲取之，竟以竊盜之方式竊取他人財物，顯不尊重他人財產權益之犯罪動機
      、目的，及行竊之手段、其所竊得財物價值，致被害人所受損害程度、犯罪後
      於本院訊問審理時否認犯行之態度等一切情狀，量處如主文所示之刑。
（四）查被告行為後，刑法第四十一條已於九十年一月四日修正為「犯最重本刑為五
      年以下有期徒刑以下之刑之罪，而受六月以下有期徒刑或拘役之宣告，因身體
      、教育、職業、家庭之關係或其他正當事由，執行顯有困難者，得以一元以上
      三元以下折算一日，易科罰金。但確因不執行所宣告之刑，難收矯正之效或難
      以維持法秩序者，不在此限。」「併合處罰之數罪，均有前項情形，其應執行
      之刑逾六月者，亦同。」並於同年月十日公佈施行，於同年月十二日生效，比
      較新舊法之規定，以變更後之新法對被告有利，依刑法第二條第一項前段之規
      定，自應適用裁判時之新法，並諭知易科罰金之折算標準，以資懲儆。
三、至併案審理部分即臺灣桃園地方法院檢察署八十九年度偵字第一九三一五號：認
    被告於八十九年五月三日晚上，在桃園縣平鎮市○○街四十八巷空地，竊取甲○○置於所有之自小客車內之付款人：臺東區中小企業銀行屏東分行、票面金額：
新臺幣伍萬元、發票日期：八十九年九月十日、支票號碼：ＴＡＡ000000
    0之支票一紙，復於八十九年六月十一日在新竹縣湖口鄉地區，向賴純開設之租
    車行租車使用，因欠租一萬五千餘元，於賴純於同年八月五日前往被告住處催討
    租金時，將前開竊得之支票交予賴純以折抵所欠之租車費等等，因認被告丙○○
    另涉犯刑法第三百二十條第一項之竊盜罪嫌。經查：
（一）按犯罪事實應依證據認定之，無證據不得推定其犯罪事實，刑事訴訟法第一百
      五十四條定有明文。又認定不利於被告之事實，須依積極證據，苟積極證據不
      足為不利於被告事實之認定時，即應為被告有利之認定，亦經最高法院著有判
      例（參見三十年上字第八一六號）。又認定犯罪事實所憑之證據，無論其為直
      接或間接證據，其為訴訟上之證明，必須達於一般之人均可得確信之程序，而
      無合理之懷疑存在時，始稱相當（最高法院八十一年度台上字第六九０號判決
      參照）。
（二）移送併案意旨係以被害人甲○○之指訴、證人賴純之證述為論據。被告丙○○
      堅決否認竊盜犯行，查：被害人甲○○於警訊中僅指訴其車失竊之時地，並未
      指認係被告所為；再證人賴純於警訊時亦僅證稱：該張支票係被告丙○○所交
      予的有將車主給我的錢交予被告，然並不知道該支票之來源等語；再經本院傳
      訊證人丁○○證稱：支票部分是我於上開時地見該車內有皮包，即拿路邊之磚
      頭敲破車窗偷得的，是我一人偷的丙○○並未參與等語（見本院卷宗第七十四
      、七十五頁），核與被害人甲○○陳稱車窗破璃確有被破壞等情亦相符合（有
      公務電話紀錄一紙附於本院卷宗第八十一頁）。綜上所述，此部分尚不能證明
      被告有竊盜犯行，此外復查無其他積極證據足資認定被告有本次竊盜犯行，揆
      諸前開規定、判例說明，自應為被告有利之認定，既不能證明被告本次竊盜犯
      行，是以前開併案審理部分與本案起訴之事實間，並無裁判上一罪關係，應非
      起訴效力所及，本院不得併予審酌，就此部分應退回檢察官另行為適法之處理
      。至被告坦承知道支票係證人丁○○所偷的，證人亦有告知被告該支票係偷來
      的等情，被告是否涉有贓物罪嫌，應由檢察官另行偵辦，併此敘明。
四、依刑事訴訟法第二百九十九條第一項前段，刑法第二條第一項前段、第二十八條
    、第三百二十條第一項、第四十一條第一項前段，罰金罰鍰提高標準條例第一條
    前段、第二條，判決如主文。
中      華      民      國    九十      年      七      月    三十一    日
                                  法  官  馮  俊  郎
右正本證明與原本無異。
如不服本判決，應於判決送達後十日內向本院提出上訴狀（應附繕本），上訴於臺灣
高等法院。
                                  書記官  鄭  姿  萍
中      華      民      國    九十      年      七      月    三十一    日
附錄本案論罪科刑實體法條全文：
刑法第三百二十條第一項：
意圖為自己或第三人不法之所有，而竊取他人之動產者，為竊盜罪，處五年以下有期
徒刑、拘役或五百元以下罰金。


司法院資訊處製作；財團法人民間司法改革基金會備份。
